最高法院刑事判決            一○○年度台上字第四九八二號
上  訴  人  李建興
上列上訴人因違反毒品危害防制條例案件，不服台灣高等法院中
華民國一００年七月六日第二審判決（一００年度上訴字第一九
六０號，起訴案號：台灣桃園地方法院檢察署一００年度毒偵字
第五八七號），提起上訴，本院判決如下：
    主  文
上訴駁回。
    理  由
按刑事訴訟法第三百七十七條規定，上訴於第三審法院，非以判
決違背法令為理由，不得為之。是提起第三審上訴，應以原判決
違背法令為理由，係屬法定要件。如果上訴理由書狀並未依據卷
內訴訟資料，具體指摘原判決不適用何種法則或如何適用不當，
或所指摘原判決違法情事，顯與法律規定得為第三審上訴理由之
違法情形，不相適合時，均應認其上訴為違背法律上之程式，予
以駁回。本件原判決以不服地方法院之第一審判決而上訴者，應
向管轄第二審之高等法院為之。而第二審上訴書狀應敘述具體理
由；第二審法院認為上訴書狀未敘述理由者，應以判決駁回之，
刑事訴訟法第三百六十一條第一項、第二項、第三百六十七條前
段分別定有明文。上訴人李建興就其施用第一級毒品案件提起第
二審上訴，於上訴書狀中僅載稱：第一審法官於審理時曾諭知本
案倘採簡式審判程序，則判處有期徒刑九月，若採一般審判程序
，則判處有期徒刑十月，而本件第一審係採簡式審判程序，乃第
一審竟判處上訴人有期徒刑十月云云。惟查依第一審相關筆錄所
記載之內容，及第一審駁回檢察官聲請依協商程序而為判決之刑
事裁定，上訴人上開上訴第二審之理由，顯與第一審卷附前揭證
據資料不符，上訴人顯欲將因其反悔而遭駁回之協商程序結論，
移植至第一審簡式審判程序而任意漫事指摘，上訴意旨並未敘述
其不服第一審判決而提起第二審上訴之具體理由，因認其上訴違
背法定要件，而不經言詞辯論，逕以判決駁回，已詳敘憑以認定
之理由。上訴意旨略稱：檢察官認上訴人涉犯施用第一級毒品罪
嫌，無非係以上訴人之自白及尿液檢驗報告為依據，然該檢驗之
尿液是否確係上訴人所有，尚有疑義。聲請本院將該尿液送請為
ＤＮＡ鑑定云云。其對於原判決究竟如何違背法令，並無具體涉
及，其上訴自屬違背法律上之程式，應予駁回。又上訴人之第三
審上訴既非合法，本院應從程序上予以駁回，則其聲請本院將尿
液送請為ＤＮＡ鑑定云云，自屬無從審酌，附此說明。
據上論結，應依刑事訴訟法第三百九十五條前段，判決如主文。
中    華    民    國  一○○  年    九    月   十五   日
                      最高法院刑事第一庭
                          審判長法官  董  明  霈  
                                法官  張  清  埤  
                                法官  張  祺  祥  
                                法官  段  景  榕  
                                法官  李  錦  樑  
本件正本證明與原本無異
                                      書  記  官  
中    華    民    國  一○○  年    九    月  二十一  日
                                                      K